臺灣板橋地方法院刑事判決　　　　　　 100年度易字第2056號
公　訴　人　臺灣板橋地方法院檢察署檢察官
被　　　告　丘美珠
??????????住新北市林.
選任辯護人　吳奎新律師
　　　　　　陳添信律師
上列被告因傷害案件，經檢察官提起公訴（100年度偵字第11472
號），本院判決如下：
    主  文
丘美珠犯傷害罪，處拘役拾日，如易科罰金，以新臺幣壹仟元折
算壹日。
    事  實
一、丘美珠與鄭仲貴、吳倩華夫婦同為址設新北市林口區巴黎香
    榭社區住戶（丘美珠住於新北市林口區○○○路29號10樓，
    鄭仲貴、吳倩華夫婦住於新北市林口區○○○路31號10樓）
    ，兩戶為隔鄰之鄰居，進出共用一梯廳、電梯及逃生門，緣
    於民國99年9 月8 日，丘美珠在上開住處門前之梯廳擺放一
    座樟木鞋櫃，因該梯廳本身無對外窗戶、空氣不流通，該梯
    廳內乃瀰漫前揭樟木鞋櫃所散發出的濃烈氣味，使患有氣喘
    ，為過敏體質之鄭仲貴與吳倩華子女即兒童鄭○豪（90 年2
    月23日生、姓名詳卷）及鄭○瑜（91年3 月5 日生、姓名詳
    卷）身體感受不適，鄭仲貴及吳倩華遂報請該社區管理委員
    會協調丘美珠將該樟木鞋櫃撤移事宜，雙方因於同年月13日
    在社區媽媽教室召開協調會，併由鄭仲貴、丘美珠、丘美珠
    之夫、管理委員會委員吳煥章、李月桂等人出席，鄭仲貴且
    表達鄭○豪及鄭○瑜因有上開病史，不能適應刺激氣味之情
    ，丘美珠遂提議改放其他無氣味材質之鞋櫃，然仍為鄭仲貴
    以梯廳不能擺放物品以免違反消防法規為由拒絕，雙方乃有
    嫌隙，嗣於同年11月18日，丘美珠明知防蚊液內含對人體有
    害之化學藥劑，若於空氣不流通處大量噴灑，空氣分子中將
    懸浮高濃度化學藥劑，常人吸入後將可能引起身體不適症狀
    ；若患有過敏或氣喘等疾病，更將可能使症狀加劇成傷，竟
    基於即使致鄭○豪受有傷害，亦不違背其本意之傷害不確定
    故意，接續於該日上午7 時6 分50秒、7 時10分52秒、7 時
    14分17秒，持噴霧型罐裝防蚊液，在其住處門前朝兩戶共用
    之梯廳、電梯口，噴灑大量防蚊液，致梯廳內瀰漫高濃度防
    蚊液之化學藥劑，嗣吳倩華於同日7 時17分許攜同鄭○豪及
    鄭○瑜出門在該梯廳內等候電梯時，鄭○豪因吸入上開含大
    量防蚊液之空氣，受有胸悶、腹痛、噁心及嘔吐之傷害；嗣
    經鄭仲貴調閱現場監視器乃悉上情。
二、案經鄭○豪訴由台灣板橋地方法院法院檢察署檢察官偵查後
    起訴。
    理  由
壹、證據能力部分：
    本判決以下所引用之卷證資料（包含人證與文書證據），並
    無證據證明係公務員違背法定程序所取得；又被告以外之人
    於審判外之陳述，經核並無非出於自由意願而為陳述或遭違
    法取證及顯有不可信之情況；再卷內之文書證據，亦無刑事
    訴訟法第159 條之4 之顯有不可信之情況與不得作為證據之
    情形，且被告、辯護人迄本院言詞辯論終結前均未聲明異議
    ，依刑事訴訟法第159條至159條之5之規定，均有證據能力
    ，合先敘明。
貳、實體部分：
一、認定犯罪事實所憑之證據及理由
    訊據被告固不否認有於上開時地噴灑防蚊液之事實，惟矢口
    否認有何傷害犯行，辯稱：伊於99年9 月始搬至巴黎香榭社
    區，見其他樓層住戶均擺設鞋櫃，方於同年月初購買一樟木
    鞋櫃擺放於自家門口，後經鄭仲貴、吳倩華反對，管委會並
    告知伊公共空間不能擺放鞋櫃，伊即與鄭仲貴於9 月13日下
    午召開協調會，9 月13日伊與先生至協調現場時，鄭仲貴已
    在現場，手上拿有一些網路資料，表示樟木之氣味對人體有
    害，伊遂表示希望可改放其他無氣味之材質，然鄭仲貴仍稱
    依照法令公共空間不得擺放雜物，予以拒絕，伊即配合將該
    樟木鞋櫃移除，協調過程中鄭仲貴並未談及告訴人有何過敏
    或氣喘病史等情，11月18日當天，伊因搭乘電梯下樓丟垃圾
    ，發現電梯內有蚊子，所以上樓後就用防蚊液朝伊家門口及
    電梯口噴灑，途中因聽到燒開水的警示器發出聲響，故先暫
    行進屋將茶壺打開，等待幾分鐘後，才關瓦斯並整理房間，
    之後再出去將剩餘之防蚊液噴光後進屋，後來伊女婿告訴伊
    該罐防蚊液還剩一點，故伊方再次外出，將該罐防蚊液在自
    家門口噴光，並非刻意選於告訴人出門前噴灑，伊不知告訴
    人有過敏或氣喘病史，亦不知噴灑防蚊液將引發告訴人氣喘
    或過敏發作之傷害，並不具傷害犯意云云；惟查：
(一)、被告與告訴人之父母即鄭仲貴、吳倩華同為址設新北市林口
    區巴黎香榭社區住戶（被告住於新北市林口區○○○路29號
    10樓，鄭仲貴、吳倩華夫婦住於新北市林口區○○○路31號
    10樓），兩戶為隔鄰之鄰居，進出共用一梯廳、電梯及逃生
    門，緣於99年9 月8 日，被告在上開住處門前之梯廳擺放一
    座樟木鞋櫃，因該梯廳本身無對外窗戶、空氣不流通，該梯
    廳內乃瀰漫前揭樟木鞋櫃所散發出的濃烈樟木氣味，使患有
    氣喘，為過敏體質之鄭仲貴與吳倩華子女即兒童鄭○豪（90
    年2 月23日生、姓名詳卷）及鄭○瑜（91年3 月5 日生、姓
    名詳卷）身體感受不適，鄭仲貴及吳倩華遂報請該社區管理
    委員會協調被告將該樟木鞋櫃撤移事宜，雙方因於同年月13
    日在社區媽媽教室召開協調會，併由告訴人之父鄭仲貴、被
    告、被告之夫、管理委員會委員吳煥章、李月桂等人出席各
    情，經證人即告訴人之父鄭仲貴、證人即巴黎香榭社區管理
    委員會管理委員吳煥章、李月桂等人於偵查或本院審理中證
    述明確（見100 年度他字第400 號偵查卷第45-46 頁、100
    年度偵字第11472 號偵查卷第9-10頁、本院100 年8 月1 日
    審理筆錄），並有告訴人鄭○豪在馬偕紀念醫院（台北院區
    ）之病歷資料、被告原在上開住處門前之梯廳擺放樟木鞋櫃
    之相片數幀等為憑，堪信屬實。
(二)、又被告如何於99年9 月13日之協調會，經告訴人之父鄭仲貴
    表達告訴人鄭○豪及鄭○瑜因有過敏及氣喘的體質，不能適
    應刺激氣味之情，被告雖提議改放其他無氣味材質之鞋櫃，
    然仍為告訴人之父鄭仲貴以梯廳不能擺放物品為由拒絕，雙
    方乃有嫌隙等情，已經證人即告訴人之父鄭仲貴於偵查中結
    證稱：（99年9 月13日在場協調時，還有何人在場）被告、
    被告的先生、協調委員吳煥章、李月桂及我共五人（被告當
    時有無聽到你向她反應，你的二個小孩有過敏體質及氣喘）
    當時我還提出網路上列印出來樟腦對人體影響的資料給被告
    及委員看，我跟他們強調樟木在密閉空間對人體的傷害，因
    為我小孩有過敏及氣喘的體質，我才會很在乎被告不要將樟
    木鞋櫃擺放在密閉空間，在協調過程中被告有表示要擺放沒
    有味道的鞋櫃，因為我之前有查過相關法規，得知走道不可
    以擺放鞋櫃，所以有向他們表示法規有規定避免影響消防安
    全也不要擺鞋櫃等語明確（見100 年度他字第400 號偵查卷
    第45頁）；證人即管理委員會機電委員吳煥章於偵查中亦結
    證稱：李月桂找我一起出面，被告在樓梯間擺放鞋櫃，告訴
    人表示樟木的味道很濃，在協調當時，鄭仲貴有拿出一些樟
    木資料，表示說樟木對一些人是有害的，有聽到鄭仲貴表示
    他的小孩對樟木過敏，至於他有沒有說小孩有無氣喘，我不
    記得了等語（見100 年度偵字第11472 號偵查卷第9-10頁）
    ，證人即管理委員會安全委員李月桂則於偵查中結證稱：因
    為主任委員張志玲告訴我，他們有這個糾紛，我就出面處理
    ，我有找吳煥章出面，當時有鄭仲貴、丘美珠夫妻，在協調
    當時鄭仲貴有拿幾張網路上列印的有關大廈管理規定不能擺
    放鞋櫃的資料，他還有講到人聞到樟木的味道會不舒服，當
    時鄭仲貴有無向被告講到他們家小孩有過敏體質，且患有氣
    喘，對樟木的味道會過敏的事，我不記得了，因為時間已經
    過太久了等語（見100 年度偵字第11472 號偵查卷第10-11
    頁）；證人即管理委員會主任委員張志玲於偵查中結證稱：
    99年9 月13日協調當天伊不在場，但99年9 月11日鄭仲貴的
    太太有向我們表示，他的小孩有過敏體質，會對樟木過敏，
    所以我和李月桂有去被告家，當時被告不在家，有向被告女
    婿表示請他們將鞋櫃搬到屋內等語（見100 年度偵字第1147
    2 號偵查卷第11頁）；是以證人吳煥章證稱協調會時，鄭仲
    貴確有提及其子女有過敏之病史，證人張志玲則稱99年9 月
    13日協調會前2 日即99年9 月11日，告訴人之母即告知其子
    女即告訴人有過敏體質，會對樟木過敏，因而委請管理委員
    會出面處理被告家門前擺放刺鼻味樟木鞋櫃之撤除事宜，均
    可見告訴人之父鄭仲貴、母吳倩華乃宥於子女鄭○豪、鄭○
    瑜患有氣喘、過敏體質，易因刺激性氣體引發上揭病史，愛
    子心切下，冀以對人告以上情以求改善環境，堪認鄭仲貴無
    何隱匿告訴人上揭病史之意思，更已先後對外透露告訴人有
    過敏體質及氣喘病史，居中聯絡、協調之證人張志玲及吳煥
    章乃均不否認因而得悉告訴人有上述病情，兼衡過敏體質或
    氣喘病史，並非隱諱或不可告人疾病，若以此情告知管理委
    員會，請求居中協調處理，於情於理當更容易為被告所接受
    ，並得維繫兩戶居住情誼，告訴人之父母原無捨此不為之理
    ，均足徵證人鄭仲貴前揭證稱：其於99年9 月13日即已對被
    告表達其子患有氣喘，為過敏體質病史之事，希冀被告將原
    設散發刺鼻味之樟木鞋櫃搬移，以免引發告訴人氣喘、過敏
    病史等情，核與事實相符，堪以採信，被告辯稱：99年9 月
    13日協調過程中鄭仲貴並未談及告訴人有何過敏或氣喘病史
    ，所以，伊不知案發當日噴灑防蚊液會對有過敏或氣喘病史
    的告訴人造成傷害，伊無傷害犯意云云，難以憑採；至證人
    吳煥章雖嗣於本院審理中證稱：9 月13日協調會時，鄭仲貴
    在被告進來前有講說小孩有過敏，但被告進來後，並沒有明
    確談到對樟木有過敏或氣喘這件事情，然證人鄭仲貴復旋於
    同次期日證稱：（9 月13日後來被告到場的時候，是否鄭仲
    貴有跟被告表達是因為家人的問題會有過敏或身體不舒服的
    症狀，所以希望被告可以不要擺會散發出有氣息的鞋櫃？）
    鄭仲貴是說他小孩過敏，所以關於氣味的問題希望跟鄰居協
    調，因為當時丘美珠擺的鞋櫃是有味道（他們談到小孩有過
    敏，是在9 月13日或11月18日？）我參加兩次，所以要很明
    確的說出鄭仲貴有表達，他小孩有過敏這件事給被告知道的
    時間點，是在9 月13日或是11月18日，我記不起來等語（見
    本院100 年8 月1 日審理筆錄），可徵證人吳煥章雖對證人
    鄭仲貴究否於99年9 月13日明確對被告提及告訴人患有過敏
    、氣喘病史乙節，無明確記憶，然稽諸前述事證，證人鄭仲
    貴既無何隱匿告訴人上揭病史之意，更已先後對外透露告訴
    人有過敏體質及氣喘病史，居中聯絡、協調之證人張志玲及
    吳煥章乃均不否認因而得悉告訴人有上述病情，俱堪認證人
    鄭仲貴證稱：其於99年9 月13日即已對被告表達其子患有氣
    喘，為過敏體質病史之事等情，應可信實，尚無從執證人吳
    煥章前揭本院審理中證詞，為有利於被告之認定依據，被告
    辯稱伊不知告訴人有過敏或氣喘，伊噴灑除蚊液並無傷害故
    意云云，容屬事後飾卸之語，委難足採，併此敘明。
(三)、又被告於本院審理中自承於99年11月18日上午7 時6 分50秒
    、同日上午7 時10分52秒、同日上午7 時14分17秒，係持噴
    霧型罐裝防蚊液，在其住處門前朝兩戶共用之梯廳、電梯口
    ，接續3 次噴灑防蚊液等情不諱，而被告之該等噴灑行為且
    致梯廳內瀰漫高濃度化學藥劑，嗣告訴人之母吳倩華於同日
    上午7 時17分許攜同告訴人鄭○豪及鄭○瑜出門在該梯廳內
    等候電梯時，告訴人鄭○豪因吸入上開含化學藥劑之空氣，
    受有胸悶、腹痛、噁心及嘔吐之傷害各情，除據證人即告訴
    人之母吳倩華於偵查中結證稱：99年11月18日從家裡走出到
    樓梯間時，聞到很嗆的味道，我們從樓梯下來以後，告訴人
    鄭○豪向我表示喉嚨很痛、眼睛也很痛，後來我送他去上學
    ，放學後有問告訴人鄭○豪有沒有比較舒服點，告訴人鄭○
    豪跟我講說他到學校後吐了二次，我就帶鄭○豪去看急診，
    當天鄭○瑜走出來時，有用手摀住口鼻，鄭○豪走在前方，
    吸入大量的嗆鼻味道，所以情況比較嚴重等語（見100 年度
    他字第400 號偵查卷第46頁）明確外，併提出鄭○豪於99年
    11月18日在長庚醫療財團法人台北長庚紀念醫院就診時，診
    斷受有胸悶、腹痛、噁心及嘔吐之傷害的診斷證明書（見10
    0 年度他字第400 號偵查卷第26頁）為據；再稽諸被告確於
    99年11月18日上午7 時6 分50秒、7 時10分52秒、7 時14分
    17秒，有持噴霧型罐裝液體，在其住處門前朝兩戶共用之梯
    廳、電梯口，接續3 次噴灑，致梯廳內瀰漫高濃度化學藥劑
    ，嗣告訴人之母吳倩華於同日7 時17分許攜同告訴人鄭○豪
    及鄭○瑜出門在該梯廳內等候電梯時，告訴人鄭○豪即持續
    出現咳嗽及乾噁且整個身體已呈現近90度彎腰情形，而告訴
    人鄭○瑜始終用手捏著鼻子等情，更有本院就本案案發時地
    之監視錄影光碟播放後進行勘驗之100 年7 月27日勘驗筆錄
    可憑，俱徵證人鄭仲貴、吳倩華前開證述核屬有據，可以信
    實，是案發時地，告訴人鄭○豪因被告持噴霧型罐裝防蚊液
    ，在被告住處門前朝兩戶共用之梯廳、電梯口，接續3 次噴
    灑大量防蚊液，致梯廳內瀰漫高濃度防蚊液之化學藥劑，使
    嗣後出門之告訴人鄭○豪在該梯廳內等候電梯時，因吸入上
    開含大量防蚊液之空氣，受有胸悶、腹痛、噁心及嘔吐之傷
    害等情，可以認定。
(四)、被告雖復辯稱：伊家中常有蚊蟲，99年11月18日當日係因伊
    發現電梯內有蚊子，為免蚊子飛入伊住處，方於向梯廳內之
    電梯口噴灑除蚊液，並非有意針對告訴人作息而噴灑云云。
    然經本院勘驗現場監視錄影光碟，勘驗結果為：「(一)、錄影
    畫面播放至14秒，畫面右上角之門（該門左手邊即電梯口）
    打開，有人從門裡伸出一隻手，手裡拿著一個瓶罐，並用手
    按住瓶罐上方而朝著電梯口開始上下來回噴灑液體至31秒為
    止始停止噴灑並關上門。(二)、錄影畫面播放至44秒時，畫面
    右上角之門又打開，有人從門裡伸出一隻手，手裡拿著一個
    瓶罐，並用手按住瓶罐上方而朝電梯口開始上下來回噴灑液
    體至51秒為止始停止噴灑並關上門。(三)、錄影畫面播放至1
    分41秒時，畫面右上角之門再次打開，有人從門裡伸出一隻
    手，手裡拿著一個瓶罐，並用手按住瓶罐上方而朝著電梯口
    開始上下來回噴灑液體至1 分50秒為止始停止噴灑並關上門
    。(四)、錄影畫面播放至3 分17秒時，畫面左下有一個女子（
    即吳倩華）、一個小男孩（即鄭○豪）、一個小女孩（即鄭
    ○瑜）往畫面右上角移動，該小女孩隨即捏住鼻子，該小男
    孩走在前頭並有手揮動的情形，當小男孩靠近畫面右上角之
    門之左手邊電梯口時，手開始捏著鼻子，且臉色出現身體不
    適的表情，而該女子隨即把逃生門打開。(五)、錄影畫面播放
    至3 分25秒時，該小男孩出現咳嗽及乾噁且身體呈現彎曲情
    形並用手整個摀住嘴巴和鼻子，嗣後在等電梯的過程中，該
    男孩持續出現咳嗽及乾噁且整個身體已呈現90度彎腰情形，
    而小女孩始終用手捏著鼻子，錄影畫面播放至3 分51秒時，
    三人隨即進入電梯。」有本院100 年7 月27日勘驗筆錄及監
    視錄影檔案內容翻拍相片附卷可憑（見本院卷第44頁至第45
    頁、第46頁至60頁）；茲噴霧式防蚊液，內含高壓之化學藥
    劑，藉由噴灑於密閉空間，使空氣中漂浮藥劑微粒，噴灑時
    須注意掩住口鼻，避免不慎吸入，使用後需通風流通空氣，
    避免藥劑殘留，衡情，一般噴灑數秒，即可達防蚊除蟲之效
    果，是果被告噴灑防蚊液真係為防蚊除蟲，審諸依上揭勘驗
    筆錄(一)(二)(三)所示之被告持防蚊液，持續朝梯廳噴灑之時間各
    計達17秒（31-14 ＝17）、7 秒（51-44 ＝7 ）、9 秒（50
    -41 ＝9 ），其於短時間內合計噴灑時間約長達33秒，難謂
    係一般除蚊防蟲所需之量，被告辯稱係因除蚊防蟲，方一再
    開啟房門，噴灑防蚊液云云，容難憑採，證人鄭仲貴證稱被
    告係選於告訴人出門前於梯廳內噴灑大量防蚊液，以此方式
    傷害告訴人，即非子虛。
(五)、又本件案發地點之梯廳，並無對外窗或抽風系統，此有上開
    監視器翻拍照片在卷可參，而證人即員警謝仁發於案發後之
    100 年1 月7 日至現場訪查發現：現場有刺鼻之木頭味等情
    ，在場之證人李復興及林鵬越亦均證稱現場有疑似發霉或很
    重臭油味等情，亦有新北市政府警察局新莊分局訪談紀錄表
    3 份附卷可參（見臺灣板橋地方法院檢察署100 年度保全字
    第1 號第7 至9 頁），足見該梯廳因通風不良，雖被告前已
    將散發刺鼻味之樟木鞋櫃撤移，然仍有刺鼻異味留存，而防
    蚊液既含足以殺害蚊蟲之化學藥劑，並得透過呼吸、皮膚、
    黏膜等方式進入人體，對人體亦屬有害，若長時間或高濃度
    吸入，當造成呼吸道、神經等傷害，茲被告既因先前與鄭仲
    貴協調梯廳擺放鞋櫃乙事，已知鄭仲貴之子即告訴人鄭○豪
    因有上述病史而較無法忍受刺激性氣體，被告對於短期間內
    在空氣不流通之梯廳中持續噴灑大量防蚊液，將使梯廳空氣
    中含有高濃度之化學藥劑，一般人吸入易有造成噁心、嘔吐
    、胸悶等身體不適症狀之情，亦不得諉為不知，被告更當可
    預見因有上述病史之告訴人鄭○豪果身處此等情狀之環境內
    ，更有加劇該不適症狀而造成傷害之結果，然被告猶於空氣
    不流通之梯廳內噴灑大量防蚊液，核有以此方式傷害告訴人
    之不確定故意。
(六)、告訴人鄭○豪於99年11月18日上午7 時許，因出門於梯廳間
    等候電梯時，吸入高濃度之防蚊液藥劑，以致當場身體不適
    ，而咳嗽、乾噁不止等情，已有上述勘驗筆錄及監視錄影光
    碟擷取畫面在卷可參，而告訴人鄭○豪當日下午確因咳嗽、
    嘔吐等症狀，轉送臺北長庚醫院急診，亦據告訴代理人吳倩
    華於偵查中證述明確（見臺灣板橋地方法院檢察署100 年度
    他字第400 號偵查卷第46頁），並提出臺北長庚紀念醫院99
    年11月18日診斷證明書1 份附卷可憑（見臺灣板橋地方法院
    檢察署100 年度他字第400 號偵查卷宗第269 頁），且就醫
    學上而言，無論係樟腦油或防蚊液，若有對過敏體質之兒童
    產生刺激，即有可能引起過敏反應乙節，此亦有長庚醫療財
    團法人林口長庚紀念醫院100 年8 月11日(100）長庚院法字
    第0856號函附於本院卷可參（見本院卷第106 頁），是證人
    鄭仲貴證稱告訴人鄭○豪因吸入該刺激性化學藥劑而受有胸
    悶、嘔吐、下腹部疼痛、口乾等傷勢及症狀，與上開診斷證
    明、勘驗筆錄及現場監視器錄影光碟翻拍照片內容相符，洵
    屬有據，應可採信，被告辯稱告訴人鄭○豪所受傷害，與伊
    噴灑防蚊液無關，尚無足取，告訴人鄭○豪因吸入被告短時
    間內所噴灑大量之防蚊液，引起咳嗽、乾噁，並加劇為胸悶
    、嘔吐、下腹部疼痛等傷害，應可認定。
(七)、綜上，本件事證明確，被告犯行堪予認定。
二、應適用之法律、科刑審酌事由、不另為無罪諭知部分：
(一)、核被告所為，係犯刑法第277 條第1 項之普通傷害罪；被告
    本件3 次噴灑防蚊液之犯行，時間密接，其各該次噴灑行為
    ，獨立性極為薄弱，依一般社會觀念難以強行分離，容係基
    於單一犯意接續所為，為接續犯，屬單純一罪。
(二)、爰審酌被告與告訴人鄭○豪比鄰而居，兩戶雖曾因鞋櫃擺放
    意見不合，被告竟率為本件犯行，於告訴人鄭○豪出門之際
    ，以噴灑大量除蚊液方式，致告訴人鄭○豪受有此傷害，犯
    後否認犯行，未能與告訴人鄭○豪達成和解，惟曾表示願意
    提供空氣清淨機改善梯廳內空氣品質，暨斟酌其犯罪動機、
    目的、手段、品性、生活狀況、智識程度等一切情狀，就其
    本件犯行，量處如主文所示之刑，並諭知如易科罰金之折算
    標準，以示懲儆。
(三)、不另為無罪諭知部分：
(1)、公訴意旨另謂：被告於事實欄所述時地之接續噴灑行為，除
    使鄭○豪受有如事實欄所述傷害外，併同時使鄭○瑜受有引
    發氣喘之傷害罪嫌等語。
(2)、然查，鄭○瑜患有氣喘且具有過敏體質乙節，雖有鄭○瑜自
    94年12月16日至96年4 月19日之臺北馬偕紀念醫院病歷1份
    在卷可參（見100 年度他字第400 號偵查卷第16至23頁），
    而鄭○瑜亦確於99年11月18日上午7 時，因同與鄭○豪於梯
    廳等候電梯而同時吸入含有高濃度化學藥劑，惟因鄭○瑜全
    程捏著鼻子，並躲離被告集中噴灑之電梯口位置，當場並未
    有同鄭○豪般之咳嗽、噁心之不適反應，此亦有上開勘驗筆
    錄及監視錄影光碟擷取畫面在卷可參，告訴代理人雖另提出
    鄭○瑜99年12月15日在臺北長庚紀念醫院就診時，經診斷患
    有過敏之症狀的診斷證明書1 份（見100 年度他字第400 號
    偵查卷第27頁），然鄭○瑜該次就診時間（99年12月15日）
    距離案發當日（99年11月18日）已近1 個月，無法排除鄭○
    瑜是否係因其他原因導致其過敏體質發作，即尚不足逕認鄭
    ○瑜99年12月15日之過敏發作就診，與被告99年11月18日噴
    灑除蚊液之行為間，具有相當因果關係存在，則公訴人認被
    告於99年11月18日上午7 時6 分50秒、7 時10分52秒、7 時
    14分17秒，持噴霧型罐裝器具，在住處門前朝梯廳、電梯口
    ，接續噴灑行為，亦係同時對鄭○瑜涉犯傷害罪嫌，即有誤
    會，惟因公訴意旨認此部分與上揭論罪科刑部分，有想像競
    合犯之裁判上一罪關係，是就此部分爰不另為無罪之諭知，
    併此敘明。
據上論斷，應依刑事訴訟法第299 條第1 項前段，刑法第277 條
第1項 、第41條第1 項前段、刑法施行法第1 條之1 ，判決如主
文。
本案經檢察官高智美到庭執行職務。
中    華    民    國   100    年    10    月    28    日
                  刑事第二十庭? 法  官?陳明偉
以上正本證明與原本無異。
如不服本判決，應於判決送達後10日內敘明上訴理由，向本院提
出上訴狀 (應附繕本) ，上訴於臺灣高等法院。其未敘述上訴理
由者，應於上訴期間屆滿後20日內向本院補提理由書「切勿逕送
上級法院」。
                                 書記官  黃頌棻
中    華    民    國   100    年    10    月    28    日
附錄本案論罪科刑法條全文：
中華民國刑法第277條
（普通傷害罪）
傷害人之身體或健康者，處 3 年以下有期徒刑、拘役或 1 千元
以下罰金。
犯前項之罪因而致人於死者，處無期徒刑或 7 年以上有期徒刑
；致重傷者，處 3 年以上 10 年以下有期徒刑。